【裁判字號】    97,易,993
【裁判日期】    970430
【裁判案由】    恐嚇等
【裁判全文】
臺灣臺北地方法院刑事判決               97年度易字第993號
    公  訴  人  臺灣臺北地方法院檢察署檢察官
    被      告  甲○○
                        （
上列被告因恐嚇取財等案件，經檢察官提起公訴（97年度偵字第
5422號），因被告於本院準備程序中就被訴事實為有罪之陳述，
經本院合議庭裁定進行簡式審判程序，判決如下：
    主  文
甲○○攜帶兇器竊盜，累犯，處有期徒刑捌月，扣案之鐵撬壹支
、棉質手套壹雙均沒收；又意圖為自己不法之所有，以恐嚇使人
將本人之物交付，未遂，累犯，處有期徒刑伍月。應執行有期徒
刑壹年，扣案之鐵撬壹支、棉質手套壹雙均沒收。
    事  實
一、甲○○前於民國92年間，因偽造文書案件，經臺灣桃園地方
    法院以91年度桃簡字第619號判決有期徒刑3月確定，甫於92
    年11月27日執行完畢。詎其仍不知悔改，竟意圖為自己不法
    之所有，於97年3月6日清晨5時許，在臺北市○○區○○路
    282之4號前，見乙○○所有車牌號碼2010-PE號自用小客車
    停放上址，認有機可趁，即戴上其所有之棉質手套1雙，並
    持其自備客觀上足供兇器使用之鐵撬1支，擊破該自用小客
    車右前座車窗玻璃（毀損部分未據告訴），竊取乙○○所有
    置於車內之測速雷達1個、高速公路電子收費ETC儲值器1個
    、撞球桿1支、小川溫泉卷2張、車麗屋汽車百貨會員金卡1
    張，並見該自用小客車之鑰匙放置車內，即竊取該自用小客
    車駛離現場，並停放在臺北市萬華區峨眉停車場內。又甲○
    ○發現上開車內留有乙○○之聯絡電話，竟另基於意圖為自
    己不法所有之犯意，以公用電話依該車內所留聯絡電話號碼
    0000000000接續撥打數通電話予乙○○，恐嚇乙○○需支付
    新臺幣10萬元至15萬元贖款始得取回該車輛，乙○○旋即報
    警處理並佯依甲○○之電話指示，於97年3月6日13時30分許
    ，在臺北市○○區○○街1段國軍英雄館前自動販賣機前，
    放置以便條紙所充當之新臺幣贖款後離去，嗣甲○○至上址
    取款，當場為警查獲而未遂，並扣得小川溫泉卷2張、車麗
    屋汽車百貨會員金卡、第二級毒品大麻1包、安非他命殘渣
    袋2個、玻璃球吸食器3個、塑膠摻食器3支（涉嫌違反毒品
    危害防制條例部分由檢察官另案偵辦），且自甲○○駕駛之
    車牌號碼FC-5555號自用小客車內查獲乙○○所有之撞球桿1
    支、甲○○所有供犯本案所用之鐵撬1支、棉質手套1雙。
二、案經臺北市政府警察局萬華分局報請臺灣臺北地方法院檢察
    署檢察官偵查起訴。
    理  由
一、前揭犯罪事實，業據被告甲○○於警詢、偵查及本院審理時
    均坦承不諱，核與證人即乙○○於警詢時證述情節相符，復
    有贓物認領保管單、行車執照影本、車牌號碼2010-PE號自
    用小客車照片、贓物照片、查獲現場照片等件在卷可稽，並
    有扣案之鐵撬1支、棉質手套1雙可證，足認被告之任意性自
    白核與事實相符，堪以採信。綜上，本件事證明確，被告犯
    行堪以認定，應依法論科。
二、按刑法第321條第1項第3款規定所謂之兇器，其種類並無限
    制，凡客觀上足對人之生命、身體、安全構成威脅，具有危
    險性之兇器均屬之（最高法院79年臺上字第5253號判例可資
    參照），被告為本案加重竊盜犯行所使用之鐵撬1支，為鐵
    製物品，質地堅硬，為足以殺傷人生命、身體之器械，顯為
    具有危險性之兇器。故核被告所為，係犯刑法第321條第1項
    第3款攜帶兇器竊盜罪、同法第346條第3項、第1項恐嚇取財
    未遂罪。被告所犯上開2罪，犯意各別，行為互殊，應予分
    論併罰。被告前於92年間，因偽造文書案件，經臺灣桃園地
    方法院以91年度桃簡字第619號判決有期徒刑3月確定，甫於
    92年11月27日執行完畢，此有臺灣高等法院被告前案紀錄表
    在卷足憑，其於5年以內故意再犯本案有期徒刑以上之罪，
    均屬累犯，均應依刑法第47條第1項規定加重其刑。又被告
    僅著手於恐嚇取財犯行而未達既遂之結果，為未遂犯，應依
    刑法第25條第2項規定減輕其刑。被告既有刑之加重減輕事
    由，應先加後減之。爰審酌被告未思尊重他人財產權，而犯
    下本案，破壞社會秩序，應予非難，惟其犯後坦承犯行，態
    度良好，兼衡其犯罪手段、目的、所得利益、所生危害等一
    切情狀，量處如主文所示之刑。扣案之鐵撬1支、棉質手套1
    雙，為被告所有供其犯本案加重竊盜罪所用之物，業據被告
    於本院訊問時供陳明確，爰均依刑法第38條第1項第2款規定
    宣告沒收。公訴人雖主張被告有犯罪之習慣，併請求依刑法
    第90條第1項規定宣告強制工作，惟被告於本案僅有1次加重
    竊盜犯行及1次恐嚇取財未遂犯行，且依其前科紀錄，尚難
    認其有犯罪之習慣，是本院認尚無宣告強制工作之必要，附
    此敘明。
據上論斷，應依刑事訴訟法第273條之1第1項、第299條第1項前
段，刑法第321條第1項第3款、第346條第3項、第1項、第47條第
1項、第25條第2項、第51條第5款、第38條第1項第2款，刑法施
行法第1條之1第1項、第2項前段，判決如主文。
本案經檢察官王志超到庭執行職務。
中    華    民    國    97    年    4     月    30    日
                      刑事第一庭  法  官  劉素如
上正本證明與原本無異。
如不服本判決，應於判決送達後10日內向本院提出上訴狀 (應抄
附繕本)。
                                  書記官  陳育君
中    華    民    國    97    年    4     月    30    日
附錄本案論罪法條：
中華民國刑法第321 條
犯竊盜罪而有左列情形之一者，處六月以上、五年以下有期徒刑
：
一、於夜間侵入住宅或有人居住之建築物、船艦或隱匿其內而犯
    之者。
二、毀越門扇、牆垣或其他安全設備而犯之者。
三、攜帶兇器而犯之者。
四、結夥三人以上而犯之者。
五、乘火災、水災或其他災害之際而犯之者。
六、在車站或埠頭而犯之者。
前項之未遂犯罰之。
中華民國刑法第346 條
意圖為自己或第三人不法之所有，以恐嚇使人將本人或第三人之
物交付者，處6 月以上5 年以下有期徒刑，得併科1 千元以下罰
金。
以前項方法得財產上不法之利益，或使第三人得之者，亦同。
前二項之未遂犯罰之。


司法院資訊處製作；財團法人民間司法改革基金會備份。
